【裁判字號】    98,交聲,90
【裁判日期】    980717
【裁判案由】    違反道路交通管理處罰條例
【裁判全文】
臺灣宜蘭地方法院交通事件裁定          98年度交聲字第90號
移
異  議  人
即受處分人  甲○○
上列受處分人因違反道路交通管理處罰條例案件，對於交通部公
路總局台北區監理所宜蘭監理站於民國98年3月3日所為之處分（
原處分案號：宜監字第裁43-Z00000000號），聲明異議，本院裁
定如下：
      主  文
異議駁回。
      理  由
一、按汽車行駛高速公路，應依速限標誌指示，高速公路交通管
    制規則第5條第1項前段定有明文。又按汽車行駛於高速公路
    不遵使用限制、禁止、行車管制及管理事項之管制規則而有
    行車速度超過規定之最高速限者，處汽車駕駛人新臺幣（下
    同）3,000元以上6,000元以下罰鍰，道路交通管理處罰條例
    第33條第1項第1款定有明文，而汽車駕駛人駕駛汽車違反道
    路交通管理處罰條例第33條第1項規定者，除應依該條所規
    定之罰鍰處罰外，併予記違規點數1點，道路交通管理處罰
    條例第63條第1項第1款亦有明文。
二、本件受處分人即異議人甲○○駕駛車牌號碼415-QQ號營業遊
    覽大客車，於民國97年12月18日上午將近6時許，沿國道5號
    高速公路由北往南方向行駛，行經國道5號南下32.5公里處
    時（該路段最高時速為每小時90公里），超速以時速120公
    里之速度行駛，經警攔停舉發，以受處分人有違反道路交通
    管理處罰條例第33條第1項第1款之違規而掣單舉發。嗣因受
    處分人於舉發通知單上所載應到案日期前向原處分機關提出
    申訴，經原處分機關函請原舉發單位調查結果，仍認受處分
    人有上開超速行駛之違規行為，原處分機關乃於98年3月3日
    依道路交通管理處罰條例第33條第1項第1款、第63條（漏載
    第1項第1款）及違反道路交通管理事件統一裁罰標準表之規
    定裁處罰鍰4,500元併記違規點數1點。
三、訊據受處分人固不否認有於上開時間於國道5號高速公路速
    限90公里之路段，駕駛車牌號碼415-QQ號營業用遊覽大客車
    行駛等情，惟矢口否認有何違規之行為，辯稱：並未超速，
    依其行車紀錄器只有8、90公里上下，該條高的線是取出線
    云云。經查，受處分人所有之汽車於前揭時、地超速違規經
    警舉發等情，業經證人即當日舉發之警員乙○○到庭具結證
    稱：「我當時是在執行雷達測速，上午5點55分左右雷達顯
    示器的警報聲有響，我回頭看後方來車，看到是一部大客車
    ，就將他攔停，當時是用雷達測速器，雷達測速器會將速度
    顯示在顯示器上，我們攔停行為人後會請他確認顯示器上的
    數字，我核對的時間是上午6點鐘，行車紀錄器上的時間有
    點不對，上面的刻痕應該是拿下來之前的，他的行車紀錄器
    拿下來之後，就沒有再回到車上了」等語明確（見本院卷第
    22-23頁筆錄），核與受處分人自承有看到雷達測速器上顯
    示120公里之速度等情相符（見本院卷第22頁筆錄），並有
    雷達測速儀檢定合格證書在卷可稽，顯見當時證人係以檢驗
    合格之雷達測器儀進行測速而測得受處分人之車輛有超速之
    情形無誤。而受處分人雖提出其車輛之行車紀錄器為據，然
    依受處分人所提出之行車紀錄器上之記載觀之，於行車紀錄
    器上顯示之時間為該日上午5時45分許，該行車紀錄器上之
    紀錄有高達120公里標示之情形，核與證人測得其速度為120
    公里之情形相符，而受處分人雖辯稱該高出之線為取出線，
    然觀之該行車紀錄器於16時50分左右亦有取出之情形，該取
    出線距離前方速度顯示之位置，有一段約1個刻度之距離，
    且僅有1條，而該行車紀錄器於上午5時45分許顯示120公里
    速度之位置，係緊接於前方速度顯示之位置，且於後方距離
    刻度約2格之位置，亦有1條取出線，而依證人乙○○警員所
    述，當日上午6時許行車紀錄僅有取出1次之情形觀之，可認
    該顯示120公里之刻痕應非取出線，而係顯示當時行車速度
    之刻痕，故堪認受處分人當時確有以時速120公里超速行駛
    之情形無誤，受處分人上開辯解，尚屬無據。
四、綜上所述，受處分人駕駛前揭汽車於上開時、地違規超速之
    行為，事證明確，原處分機關依道路交通管理處罰條例第33
    條第1項第1款、第63條及違反道路交通管理事件統一裁罰基
    準表規定，裁處受處分人罰鍰4,500元併記違規點數1點，核
    無違誤，本件受處分人之異議無理由，應予駁回。
據上論斷，應依道路交通案件處理辦法第19條，裁定如主文。
中    華    民    國    98    年     7    月    17    日
                  交通法庭法  官  鄭貽馨
以上正本證明與原本無異。
如不服本裁定，應於裁定送達後5日內，向本院提出抗告狀。（
應附繕本）
                          書記官  高雪琴
中    華    民    國    98    年    7     月    17    日


司法院資訊處製作；財團法人民間司法改革基金會備份。
